# 求助陈版主，发票随同货物一起发出，客户未验收前，卖方该如何进行账务处理

提问人：466733217 时间：2021-05-07 17:01:26
背景： 2020 年 12 月 31 日，甲向乙销售商品 100 万元（成本 80 万），同时开出发票，税额 13 万，乙方在 2021 年 1 月 10 日将验收回执发回问题：甲公司 2020 年 12 月 31 日账务该如何处理？
甲公司 2020 年 12 月 31 日账务处理：
（ 1 ）借：发出商品 80 贷：库存商品 80
（ 2 ）借：应收账款 13 贷：应交税费-应交增值税（销项税额） 13
甲公司需要确认合同负债吗，如确认，该如何进行账务处理？或者说只做上面的账务处理就可以了，等到验收合格后再做如下处理：
（ 3 ）借：应收账款 100 贷：主营业务收入 100 ；（ 4 ）借：主营业务成本 80 贷：发出商品 80陈老师，像我上面这样处理可以吗？

回答人：chenyiwei
你的理解基本合理。在（ 2 ）的环节，甲公司不需要确认合同负债，只需做你所说的分录即可。